【裁判字號】    92,訴,572
【裁判日期】    921215
【裁判案由】    違反槍砲彈藥刀械管制條例
【裁判全文】
台灣新竹地方法院刑事判決                          九十二年度訴字第五七二號
    公  訴  人  臺灣新竹地方法院檢察署檢察官
    被      告  甲○○
右列被告因違反槍砲彈藥刀械管制條例案件，經檢察官提起公訴（九十二年度偵字第
四二二八號），本院依簡式審判程序判決如左：
    主  文
甲○○未經許可持有其他可發射子彈具有殺傷力之改造玩具手槍，處有期徒刑壹年貳
月，併科罰金新台幣伍萬元，罰金如易服勞役，以新臺幣玖佰元即銀元佰元折算壹
日。扣案之仿ＢＥＲＥＴＴＡ廠半自動手槍製造之改造玩具手槍壹枝（含彈匣參個，
槍枝管制編號：0000000000號）及土造子彈參顆，均沒收。
    事  實
一、甲○○於民國九十二年五月三日晚上八時許，在台北縣境內不詳地址之玩具模型
    店內購買具有殺傷力之土造金屬彈頭子彈五顆，置於其位於台北縣新莊市○○路
    二二八巷十號二樓住處房間內，未經許可持有該子彈，復於同年月五日晚上十一
    時許，在台北縣三重市修德國小大門口前，向其姓名不詳綽號「茶壼」之友人借
    得可發射子彈具有殺傷力之仿ＢＥＲＥＴＴＡ廠半自動手槍製造之改造玩具手槍
    一枝（含彈匣參個，槍枝管制編號：0000000000號）及不具殺傷力之
    子彈一顆（僅有彈頭及彈殼），未經許可持有該彈枝及子彈，同年月六日凌晨一
    時二十分許，在台北縣新莊市○○路二三巷十號前警查獲，並扣有前無具殺傷力
    之槍枝及不具殺傷力之子彈，其後復在甲○○前揭住處內查獲前揭具殺傷力之土
    造子彈五顆（鑑定時試射二顆，僅剩三顆）。
二、案經台北縣警察局海山分局移送台灣板橋地方法院檢察署檢察官呈請臺灣高等法
    院檢察署令轉臺灣新竹地方法院檢察署檢察官偵查起訴。
    理  由
一、本件被告甲○○所犯未經許可持有可發射子彈具有殺傷力槍枝罪及未經許可持有
    子彈罪，均非死刑、無期徒刑、最輕本刑為三年以上有期徒刑之罪，或非高等法
    院管轄第一審之案件，被告於本院審判程序進行中，就被訴事實為有罪之陳述，
    經本院合議庭認合於新修正刑事訴訟法第二百七十三條之一之規定，裁定進行簡
    式審判程序，均合先敘明。
二、被告於前開時地，未經許可持有可發射子彈具有殺傷力之改造玩具手槍及具殺傷
    力之土造子彈之事實，業據被告於偵審中坦承不諱，且有上開扣案之改造玩具手
    槍一枝及子彈五顆扣案可證，再扣案槍、彈經送請內政部警政署刑事警察局以性
    能檢驗法、試射法鑑驗結果如次：「送鑑改造手槍壹枝（含彈匣參個，槍枝管制
    編號0000000000號），認係以仿ＢＥＲＥＴＴＡ廠半自動手槍製造之
    玩具手槍換裝土造金屬槍管改造而成之改造手槍，機械性能良好，認具殺傷力」
    ，子彈部分鑑定「伍顆，認均係土造子彈，採樣貳顆試射，均可擊發，認具殺傷
    力」，此有內政部警政署刑事警察局九十二年七月十七日刑鑑字第０九二００八
    五九四四號鑑驗通知書一紙在卷可憑，堪認被告上開自白核與事實相符。本件事
    證已臻明確，被告犯行洵堪認定，應依法論科。
三、核被告所為，係犯槍砲彈藥刀械管制條例第十一條第四項未經許可持有其他可發
    射子彈具有殺傷力之改造金屬玩具手槍罪及同條例第十二條第四項之未經許可持
    有子彈罪。又被告以一行為同時持有槍、彈，係以一行為同時觸犯未經許可持有
    其他可發射子彈具有殺傷力之改造玩具手槍罪、未經許可持有子彈罪，為想像競
    合犯，依刑法第五十五條之規定，應從重之未經許可持有其他可發射子彈具有殺
    傷力之改造金屬玩具手槍罪處斷。爰審酌被告並無前科，其持有改造金屬玩具手
    槍及改造子彈，對社會治安及他人生命、健康有潛在危險性，威脅社會秩序及人
    民之生命、身體安全及其並未曾試射，尚未造成他人之實際危害，並其犯罪動機
    、手段，暨犯罪後坦承犯行，態度良好等一切情狀，量處如主文所示之刑，併科
    罰金部分並諭知易服勞役之折算標準，以資懲儆。
四、扣案之仿ＢＥＲＥＴＴ廠半自動手槍製造之改造玩具手槍一枝（含彈匣參個，槍
    枝管制編號：0000000000０號）及土造金屬子彈參顆（雖共扣得五顆
    ，惟其中二顆業因鑑定目的而試射擊發，均非違禁物，爰不另為沒收之諭知）均
    係屬違禁物，應依刑法第三十八條第一項第一款規定宣告沒收。
據上論斷，應依刑事訴訟法第二百七十三條之一第一項、第二百九十九條第一項前段
，槍砲彈藥刀械管制條例第十一條第四項、第十二條第四項，刑法第十一條前段、第
五十五條、第四十二條第二項、第三十八條第一項第一款，罰金罰鍰提高標準條例第
二條，現行法規所定貨幣單位折算新臺幣條例第二條，判決如主文。
本案經檢察官乙○○到庭執行職務。
中      華      民      國    九十二    年     十二     月     十五     日
                                      臺灣新竹地方法院刑事第二庭
                                          法  官    王  銘  勇
右正本證明與原本無異。
如不服本判決，應於判決送達後十日內，向本院提出上訴狀。
                                          書記官    陳  進  楷
中      華      民      國    九十二    年     十二     月     十五     日
附錄本案論罪科刑法條全文：
槍砲彈藥刀械管制條例第十一條第四項
未經許可，持有、寄藏或意圖販賣而陳列第一項所列槍砲者，處一年以上七年以下有
期徒刑，併科新臺幣七百萬元以下罰金。
槍砲彈藥刀械管制條例第十二條第四項
未經許可，持有、寄藏或意圖販賣而陳列子彈者，處五年以下有期徒刑，併科新台幣
三百萬元以下罰金。


司法院資訊處製作；財團法人民間司法改革基金會備份。
